台灣板橋地方法院刑事判決　　　　　　　　　　　　九十一年度訴字第一一五九號
　　公　訴　人　台灣板橋地方法院檢察署檢察官
　　被　　　告　甲○○
　　　　　　　　乙○○
右列被告因搶奪案件，經檢察官提起公訴（九十一年度偵字第九四八三號），本院判
決如左：
    主  文
甲○○、乙○○共同連續意圖為自己不法之所有，而搶奪他人之動產，甲○○處有期
徒刑壹年貳月；乙○○處有期徒刑壹年。扣案之膠帶壹卷沒收。
    事  實
一、甲○○與乙○○二人因缺錢花用，竟共同基於意圖為自己不法所有之概括犯意，
    共謀搶奪他人財物，二人先以乙○○有之白色膠帶貼住乙○○所提供車號ＭＣ三
    ─二五六號重型機車之車牌號碼最後之「五六」二碼後，先於民國（下同）九十
    一年五月二十四日，由乙○○騎乘該車搭載甲○○沿路尋找下手對象，嗣於該日
    下午五時許，在台北縣三峽鎮○○路一一六號前見有路人丙○○單獨行走，即尾
    隨其後而由甲○○乘丙○○不備之際，出手搶奪黃女之手提包乙只（內有現金新
    台幣【下同】五百五十元及行動電話一支）。得手後甲○○分得現金三百元及該
    支行動電話，而乙○○分得現金二百五十元；其後二人復於同年月二十七日上午
    十時二十分許，在台北縣三峽鎮○○路與民生街口處，又以同一方式由乙○○騎
    乘該車並搭載甲○○，而由甲○○乘丁○○不備之際，出手搶奪蕭女之手提包乙
    只（內有現金四千二百元、信用卡五張、金融卡一張、行動電話一支、健保卡一
    張、汽車鑰匙一把及小皮包二個）。得手後二人旋騎乘該機車往台北縣三峽鎮○○路方向逃逸，並由乙○○分得現金三千元，其餘現金與物品由甲○○分得。嗣
    於同日上午十時三十分許，林、張二人騎乘上開機車行經台北縣鶯歌鎮○○路十
    五號前為警查獲，並經警於甲○○處起出丁○○之手提包乙只，又在乙○○所騎
    乘之該機車內則扣得乙○○所有及為供搶奪犯罪且避免他人察覺機車號碼，而用
    以黏貼機車車牌號碼之膠帶一卷。
二、案經被害人丙○○訴由台北縣政府警察局三峽分局報請台灣板橋地方法院檢察署
    檢察官偵查起訴。
    理  由
一、訊據被告乙○○對於上開時地騎乘機車搭載被告甲○○及共同連續搶奪他人財物
    之犯行自承不諱；惟被告甲○○就上開搶奪之犯行矢口否認，並辯稱：伊並無與
    被告乙○○共謀搶奪，且當天伊有服用醫生所開立之藥物「ＦＭ２」，是被告乙○○僅搭載伊去找人，伊並無分得任何財物及伊為警查獲時神智並不清醒云云。
    經查：被告乙○○與甲○○二人，以被告乙○○騎乘機車搭載被告甲○○並由被
    告甲○○乘人不備之際自後出手搶奪之方式，共同於上揭時、地由連續搶奪丙○○與丁○○二人之財物，得手後並予以朋分等情，除經被告乙○○迭於警訊及偵
    審中坦白承認外，並經被害人丙○○與丁○○二人於警訊筆錄中指訴綦詳，且被
    告甲○○亦於警訊、偵查及本院第一次調查時亦供承不諱。又被告二人經警查獲
    時，亦於被告甲○○身上起出被害人丁○○遭搶奪之財物，此有贓物認領保管單
    附卷可稽。依上所述，足徵被告二人係於事前共謀如何下手搶奪，並安排其行為
    之分擔而遂為該搶奪之犯行，至為明甚。況「ＦＭ２」係為毒品危害防制條例所
    列管之毒品，並非屬醫學上所需用之麻醉藥品，此為公眾週知之事實，故斷然不
    會有如被告辯稱之醫生開立「ＦＭ２」予以病人服用之情形；另被告辯稱查獲當
    時神智不清楚乙節；惟被告甲○○於最後一次搶奪犯行（即九十一年五月二十七
    日）之後之一星期甚至有二十餘日之久（即分別為九十一年六月四日與九十一年
    六月二十日）於偵查中或本院調查時，亦坦承上開搶奪之犯行，此焉能再諉為神
    智不清醒云云。綜上所述，足見被告甲○○事後翻異前詞，所辯各節，顯屬飾卸
    諉責之詞，不足採信。罪證明確，被告等犯行洵堪認定。
二、核被告二人所為，均係犯刑法第三百二十五條第一項之搶奪罪。又被告二人間，
    有犯意聯絡與行為之分擔，應論以共同正犯，又被告等先後二次之犯行，時間緊
    接，且犯罪構成要件相同，顯係基於概括犯意為之，為連續犯，應論以一罪並加
    重其刑。爰分別審酌被告二人之品行、智識程度及被告二人年輕體壯，竟不謀上
    進，動輒圖以不法方式奪取他人財物而未思自食其力，且嚴重破壞社會治安，對
    被害人心理日後造成不良之影響，以及被告乙○○於犯罪後尚能坦承其犯行深具
    悔意，而被告甲○○卻狡詞置辯未見悔意等一切情狀，分別量處如主文所示之刑
    ，以示懲儆。至扣案之膠帶乙卷，被告乙○○供承係其所有，惟辯稱該膠帶係因
    小孩玩耍時誤貼於該機車車牌上，並非供本件犯罪之用云云。惟查；該膠帶乃整
    齊黏貼於該車牌後「五六」二碼，此有偵查卷第四十一頁之照片乙幀可佐，是倘
    係小孩玩耍時誤貼，實斷無如此工整恰巧將車牌號碼後「五六」二碼黏貼之理！
    況被告乙○○於警訊中亦供承在卷。是以該膠帶應係被告乙○○為實施搶奪之犯
    行，恐遭他人記下車牌號碼，經警追查車號而查得犯案之人，故自行黏貼之。是
    被告乙○○上開所辯，亦不足採。從而扣案之膠帶乙卷，既係被告乙○○所有且
    為供犯罪所用之物，應依法宣告沒收。
據上論斷，應依刑事訴訟法第二百九十九條第一項前段，刑法第二十八條、第五十六
條、第三百二十五條第一項、第三十八條第一項第二款，判決如主文。
本案經檢察官李吉祥、洪家原到庭執行職務
中    華    民    國    九   十   一    年    八    月   二  十  三     日
                               台灣板橋地方法院刑事第二庭
                                   法  官  潘  長  生
右正本證明與原本無異。
如不服本判決，應於判決送達後十日內向本院提出上訴狀 (應附繕本) ，上訴於
臺灣高等法院。
                                   書記官  王  增  華
中      華      民      國      九 十 一      年    八    月  二 十 六  日
附錄本案論罪科刑法條
刑法第三百二十五條：
意圖為自己或第三人不法之所有，而搶奪他人之動產者，處六月以上五年以下有期徒
刑。
因而致人於死者，處無期徒刑或七年以上有期徒刑，致重傷者，處三年以上十年以下
有期徒刑。
第一項之未遂犯罰之。
